【裁判字號】    97,易,674
【裁判日期】    971209
【裁判案由】    竊盜
【裁判全文】
臺灣屏東地方法院刑事判決               97年度易字第674號
公  訴  人  臺灣屏東地方法院檢察署檢察官
被      告  乙○○
                    現在臺灣屏東監獄執行中
            甲○○
上列被告等因竊盜案件，經檢察官提起公訴（97年度偵字第3901
號），本院判決如下：
    主  文
乙○○、甲○○共同攜帶兇器竊盜，均累犯，乙○○處有期徒刑
拾月，甲○○處有期徒刑捌月。
    事  實
一、乙○○前曾於民國95年間因竊盜案件，經本院以95年度易字
    第477 號判決判處有期徒刑6 月確定；復於同年間因違反毒
    品危害防制條例案件，經臺灣高等法院高雄分院以96年度上
    易字第67號判決判處有期徒刑1 年確定，上開有期徒刑6 月
    、1 年嗣經臺灣高等法院高雄分院以96年度聲減字第1132號
    裁定分別減為有期徒刑3 月、6 月，應執行有期徒刑8 月，
    甫於96年10月12日縮刑期滿執行完畢。甲○○則前曾於95年
    間因竊盜案件，經本院以95年度易字第509 號判決判處有期
    徒刑8 月、4 月，應執行有期徒刑10月確定；復於同年間因
    違反毒品危害防制條例案件，經本院以95年度易字第732 號
    判決判處有期徒刑8 月確定，自96年2 月7 日起入監服刑，
    上開有期徒刑8 月、4 月、8 月嗣經本院以96年度聲減字第
    946 號裁定分別減為有期徒刑4 月、2 月、4 月，應執行有
    期徒刑10月；再於96年間因間因違反毒品危害防制條例案件
    ，經本院以96年度易字第433 號判決判處有期徒刑1 年，減
    為有期徒刑6 月確定，並與上開徒刑接續執行，甫於97年5
    月19日縮刑期滿執行完畢。
二、詎乙○○猶不知警惕，竟意圖為自己不法之所有，並基於攜
    帶兇器竊盜之犯意，於97年6 月9 日凌晨3 時許，攜帶客觀
    上具有危險性，足以危害人之生命、身體安全，可供兇器使
    用之榔頭1 支，至位於屏東縣崁頂鄉○○村○○道三號高速
    公路橋墩處，以兇器榔頭敲擊水管而竊取屏東縣政府工務處
    養護科所有之銅製水管水匣止水筏，惟因遭人目擊報警乃逃
    離現場。乙○○後返家邀同甲○○共同意圖為自己不法之所
    有，並基於攜帶兇器竊盜之犯意聯絡，於同日7 時許，共乘
    車牌號碼ASJ-458 號重型機車，並攜帶上開兇器榔頭返回上
    址，持兇器榔頭敲擊水管而竊取銅製水管水匣止水筏，得手
    後即將竊得之2 英吋銅製水管水匣止水筏2 只、1 又1/4 英
    吋銅製水管水匣止水筏18只置於上開機車置物箱內，嗣於同
    日8 時許，乙○○、甲○○共乘上開機車欲離去之際，適為
    據報到場之員警丁○○、庚○○在後追捕而當場查獲。
三、案經屏東縣政府警察局東港分局報請臺灣屏東地方法院檢察
    署檢察官偵查起訴。
    理  由
一、證人戊○○○、丙○○於警詢時之證述，其性質雖均屬傳聞
    證據，且查無符合刑事訴訟法第159 條之1 至之4 之情形，
    惟渠等於警詢時所為之上開證述，業經於本院於審判程序時
    予以提示並告以要旨，並各經檢察官、被告乙○○、甲○○
    表示意見，當事人已知上述筆錄乃傳聞證據，惟均未於言詞
    辯論終結前對該等筆錄內容異議，本院審酌該陳述作成之情
    況，未見有何不適當之情形，是渠等於警詢時之證述依刑事
    訴訟法第159 條之5 之規定，得為證據。又卷附之受理各類
    案件紀錄表，雖係被告以外之人於審判外所為之書面陳述，
    屬於傳聞證據，然該等文書之製作，係執勤員警於例行性之
    受理報案程序所製作之紀錄文書，自無虛偽記載之可能，可
    認無顯不可信之情況，故依刑事訴訟法第159 條之4 第1 款
    之規定，得為證據。
二、訊據被告乙○○、甲○○固坦承於97年6 月9 日7 時許，共
    乘上開機車至位於屏東縣崁頂鄉○○村○○道三號高速公路
    橋墩處撿取上開銅製水管水匣止水筏，而於同日8 時許在該
    處為警逮捕之事實，惟均矢口否認有為竊盜犯行，辯稱：渠
    等係在現場撿取止水筏，並非竊取，且當日半夜均在家中未
    出門云云。經查：
  (一)上開銅製水管水匣止水筏係屏東縣政府工務處養護科所有，
    原裝置在位於屏縣崁頂鄉○○村○○道三號高速公路橋墩處
    ，於97年6 月9 日遭竊等情，業據證人即屏東縣政府工務處
    養護科職員丙○○於警詢時證述明確，並有贓物認領保管單
    1 紙及現場照片10張在卷足憑。又證人戊○○○於本院審理
    時結證稱：「（本件到底看到幾個人竊取止水筏？）當時有
    1 個人騎機車在旁邊等，另1 個人拿鐵鎚敲東西」、「（你
    當天是看到一次還是兩次？）當天晚上有看到一次，隔天天
    亮又看到，所以我才去派出所報案」、「（還有何意見？）
    晚上那次我看到1 個人，隔天天亮我是看到2 個人在那邊，
    其中1 個人有受傷」、「（晚上那次有無看到機車？）晚上
    那次只有1 個人，但是我沒有注意有無機車在旁邊」、「（
    晚上看到的人和白天看到的人是否相同？）就是庭上穿青色
    衣服的那位，他腳有受傷」等語（見本院卷第148 頁），核
    與證人丁○○於本院審理時結證稱：97年6 月9 日7 時55分
    左右接獲民眾報案，證人歐到警局報案的，伊到高架橋下看
    到被告2 人，甲○○騎機車，伊開巡邏車跟著他們，有示意
    他們停車，且也有開警示燈，他們沒有停車還繼續往前騎，
    最後自己騎車跌倒，乙○○有拿榔頭，大約30公分長的榔頭
    ，乙○○當時坐在後座，當時乙○○腳有綁繃帶，當時他們
    正好要走，竊案現場橋墩是在路中間，他們機車原本停在內
    車道，渠等開車到的時候，乙○○正跨上後座要騎車走，後
    來他們騎車到外車道，渠等請他們停車，他們就加速逃離，
    當天渠等去抓被告的時候已經天亮了，庚○○去2 次，庚○○他們在凌晨3 點多有去現場，但是沒看到竊嫌，伊是第二
    次去的，那時候已經天亮等語（見本院卷第96頁、第97頁）
    ，及證人庚○○於本院審理時結證稱：伊於97年6 月9 日從
    凌晨4 點值班到上午8 點，當晚伊住在派出所，凌晨3 點多
    接獲民眾報案說在南二高橋墩下有人竊盜，渠等去的時候國
    道警察和潮州分局也有到現場，當時天色很暗，沒有路燈，
    沒有看到竊嫌，7 點的時候報案的民眾直接到分駐所，表示
    有2 個人竊盜，1 個腳受傷，1 個有光頭特徵，上午7 點55
    分到現場看到2 個人騎機車剛要離開，渠等要攔停他們下來
    ，伊有聽到有人說「不要管他趕快跑」，他們2 人就加速逃
    逸，騎到產業道路養蝦場旁邊，伊沒有注意到他們手上有無
    拿何工具，當時乙○○腳有綁繃帶等語（見本院卷第97頁反
    面、第98頁）相符，且證人戊○○○、丁○○所述被告乙○○所持之榔頭，確可供行竊本件銅製水管水匣止水筏所用，
    復有受理各類案件紀錄表1 紙在卷足憑（見本院卷第104 頁
    ），而該紀錄表上載之報案時間為「97年6 月9 日3 時15分
    」、報案內容為「高速公路高架橋下86號處有可疑人員拆東
    西」，堪認證人戊○○○所述顯非無據。再告訴人、證人之
    陳述有部分前後不符，或相互間有所歧異時，究以何者為可
    採，法院原得本其自由心證予以斟酌，非謂一有不符或矛盾
    ，即應認其全部均為不可採信，苟其基本事實之陳述，若果
    與真實性無礙時，則仍非不得予以採信，最高法院92年度台
    上字第1961號判決意旨可資參照，查證人戊○○○就當日凌
    晨3 時許係幾人行竊之所述雖有不一，惟其於警詢時、偵查
    中及本院審理時均指述腳綁繃帶之被告乙○○在現場持榔頭
    行竊，且被告乙○○、甲○○確因證人戊○○○報案而為員
    警丁○○、庚○○當場查獲等情，亦據證人丁○○、庚○○
    證述明確，而證人戊○○○與被告乙○○、甲○○素昧平生
    ，亦無仇恨，當無誣攀被告乙○○、甲○○之理，則證人戊○○○之所述仍可憑信，自得採為認定被告乙○○、甲○○
    犯罪之依據。
  (二)被告乙○○、甲○○雖以前詞置辯，惟被告甲○○於警詢時
    已自承：乙○○於97年6 月9 日7 時左右，騎乘ASJ-458 號
    重機車由家中載伊出來，到達屏東縣崁頂鄉力社村南二高橋
    墩下，渠等到達現場時，由乙○○將止水筏以徒手方式搬進
    重機車的置物箱，伊在旁邊看，後來由伊騎機車載乙○○離
    去時看見警方到達，乙○○要伊加速離去，伊想警方查獲的
    20個止水筏應該是乙○○所偷的，乙○○在家跟伊說要去搬
    東西等語（見警卷第11頁、第12頁），而被告乙○○所舉之
    證人己○○於本院審理時結證稱：「（你住被告家，當天你
    幾點回去？）當天我沒有出去，我整夜都在那裡」、「（為
    何凌晨3 、4 點被告請你打電話？）當天被告乙○○人在外
    面，他打電話請我撥電話給達仔」、「（當天有無整晚和乙○○在一起？）沒有，當天乙○○在外面，我和我老婆在他
    家」、「（乙○○何時回家？）快天亮的時候，然後又再出
    去」、「（甲○○有無一起回來？）甲○○原本在家，快天
    亮時才和乙○○一起出去」、「（甲○○晚上都在家？）是
    ，當天我在睡覺，我起來打電話時我有看到甲○○在看電視
    」、「（整個晚上乙○○原本不在家？）是」、「（是否知
    道後來乙○○被警察抓？）我知道」、「（乙○○被警察抓
    的前一個晚上是否有在家？）沒有，達仔到家裡不是乙○○
    被抓的前一晚」等語（見本院卷第124 頁），而被告乙○○
    所使用之0000000000號行動電話確於97年6 月9 日凌晨2 時
    3 分47秒撥打證人己○○所使用之0000000000號行動電話，
    有通聯紀錄可憑（見本院卷第43頁），堪信證人己○○所述
    應與事實相符，被告乙○○、甲○○所辯顯無足採，事證明
    確，被告乙○○於97年6 月9 日凌晨3 時許、及被告乙○○
    甲○○於同日7 時許所為之竊盜犯行均堪認定。
  (三)至公訴意旨雖認被告乙○○、甲○○係於97年6 月9 日凌晨
    4 時許為本件竊盜犯行云云，惟證人戊○○○證稱當日係凌
    晨3 時許報案，證人庚○○則證稱當日係凌晨3 點多接獲民
    眾報案，且卷附之受理各類案件紀錄表上載之報案時間為「
    97年6 月9 日3 時15分」，應認被告乙○○係於97年6 月9
    日凌晨3 時許為本件竊盜犯行；又被告甲○○堅決否認於97
    年6 月9 日凌晨3 時許至本件案發現場，而證人戊○○○亦
    證稱：晚上那次只有1 個人等語，證人己○○復證稱案發當
    晚被告甲○○在家等語，均如上述，是尚無從認定被告甲○○於97年6 月9 日凌晨3 時許與被告乙○○共同為本件竊盜
    犯行，公訴意旨均有所誤會，併此敘明。
三、按刑法第321 條第1 項第3 款之攜帶兇器竊盜罪，係以行為
    人攜帶兇器竊盜為其加重條件，所謂兇器，其種類並無限制
    ，凡客觀上足對人之生命、身體構成威脅，具有危險性之兇
    器均屬之，本件被告乙○○、甲○○行竊時所攜帶之榔頭1
    支，應為金屬製品，質地堅硬之物，始得敲下本件銅製水管
    水匣止水筏，足以對人之生命、身體造成威脅，可認定為兇
    器，是核被告乙○○、甲○○所為，係犯刑法第321 條第1
    項第3 款之攜帶兇器竊盜罪；又被告乙○○雖係於同日3 時
    許、7 時許在相同地點竊取同一被害人之物，惟斯日凌晨警
    方曾據報當場，被告乙○○乃因此逃離，後與被告甲○○再
    次至現場行竊，亦與常情無違，是被告乙○○先後2 次犯行
    堪認係基於一竊盜犯意而於密切接近之時間、同一地點所為
    之數個竊盜舉動，應論以接續犯之一罪。被告乙○○、甲○○就97年6 月9 日7 時許所為之竊盜犯行間，互有犯意聯絡
    及行為分擔，均為共同正犯。被告乙○○前於95年間因竊盜
    案件，經本院以95年度易字第477 號判決判處有期徒刑6 月
    確定；復於同年間因違反毒品危害防制條例案件，經臺灣高
    等法院高雄分院以96年度上易字第67號判決判處有期徒刑1
    年確定，上開有期徒刑6 月、1 年嗣經臺灣高等法院高雄分
    院以96年度聲減字第1132號裁定分別減為有期徒刑3 月、6
    月，應執行有期徒刑8 月，甫於96年10月12日縮刑期滿執行
    完畢，被告甲○○則於95年間因竊盜案件，經本院以95年度
    易字第509 號判決判處有期徒刑8 月、4 月，應執行有期徒
    刑10月確定；復於同年間因違反毒品危害防制條例案件，經
    本院以95年度易字第732 號判決判處有期徒刑8 月確定，自
    96年2 月7 日起入監服刑，上開有期徒刑8 月、4 月、8 月
    嗣經本院以96年度聲減字第946 號裁定分別減為有期徒刑4
    月、2 月、4 月，應執行有期徒刑10月；再於96年間因間因
    違反毒品危害防制條例案件，經本院以96年度易字第433 號
    判決判處有期徒刑1 年，減為有期徒刑6 月確定，並與上開
    徒刑接續執行，甫於97年5 月19日縮刑期滿執行完畢等情，
    有臺灣高等法院被告前案紀錄表2 份在卷可稽，渠等於受徒
    刑之執行完畢，5 年以內故意再犯本件有期徒刑以上之罪，
    均為累犯，均應依刑法第47條第1 項之規定加重其刑。爰審
    酌被告乙○○、甲○○不思正途營生，竟貪圖小利而為本件
    竊盜犯行，犯罪後復空言狡飾態度不佳，被告乙○○接續為
    本件犯行惡性較被告甲○○重，惟所竊得之物價值不高並已
    返還予被害人，所生損害尚屬輕微，及渠等犯罪之目的、手
    段等一切情狀，分別量處如主文所示之刑，以資懲儆。至檢
    察官雖對被告乙○○、甲○○求處宣告強制工作，然被告乙○○、甲○○所竊取者係無人看管且價值不高之物，而檢察
    官並未舉證證明被告乙○○、甲○○有犯竊盜罪之習慣，本
    院審酌上情，認本件不予宣告強制工作為適當；又被告乙○○、甲○○為本件竊盜犯行時攜帶榔頭1 支，非屬違禁物亦
    未扣案，且證人丁○○、庚○○證稱在案發現場搜尋無著堪
    認已滅失，為免將來執行之困難，爰不予宣告沒收，均併此
    敘明。
據上論斷，應依刑事訴訟法第299 條第1 項前段，刑法第28條、
第321 條第1 項第3 款、第47條第1 項，判決如主文。
本案經檢察官李侑姿到庭執行職務。
中    華    民    國    97    年    12    月    9     日
                  刑事第五庭    法  官  林家聖
以上正本證明與原本無異。
如不服本判決應於收受判決後10日內向本院提出上訴書狀，並應
敘述具體理由；其未敘述上訴理由者，應於上訴期間屆滿後20日
內向本院補提理由書（均須按他造當事人之人數附繕本）「切勿
逕送上級法院」。
中    華    民    國    97    年    12    月    9     日
                                書記官  陳蓉柔
附錄本判決論罪科刑之法條全文：
刑法第321條第1項第3款
犯竊盜罪而有左列情形之一者，處六月以上、五年以下有期徒刑
：
三  攜帶兇器而犯之者。


司法院資訊處製作；財團法人民間司法改革基金會備份。
